臺灣臺中地方法院刑事判決　　　　　　　99年度訴字第3195號
公　訴　人　臺灣臺中地方法院檢察署檢察官
被　　　告　林於賢
選任辯護人　常照倫律師
　　　　　　徐祐偉律師
上列被告因違反商業會計法等案件，經檢察官提起公訴（99年度
偵緝字第2099號），及移送併辦（99年度偵緝字第2098號），被
告於準備程序中為有罪陳述，經本院合議庭裁定由受命法官依簡
式審判程序獨任審理，判決如下：
    主    文
林於賢共同連續商業負責人，以明知為不實之事項，而填製會計
憑證，處有期徒刑壹年陸月，減為有期徒刑玖月；又共同商業負
責人，以明知為不實之事項，而填製會計憑證，處有期徒刑壹年
貳月，減為有期徒刑柒月。應執行有期徒刑壹年貳月。
    犯罪事實
一、林於賢係址設臺中市○區○○街87巷2 號「自然圓實業有限
    公司」（以下簡稱自然圓公司）之實際負責人，陳芊卉（另
    經本院以96年度訴字第4786號判決判處應執行有期徒刑6 月
    確定）則為該公司之登記負責人（為商業會計法所稱之商業
    負責人），林於賢為美化自然圓公司之財務結構，明知自然
    圓公司自民國95年1 月間起至同年8 月間止，並無實際進、
    銷貨予附表一、二所示公司行號之事實，仍與陳芊卉、饒玉
    麟（另經臺灣高等法院臺中分院以98年度上訴字第2559號判
    決判處應執行有期徒刑9 年5 月在案）基於違反商業會計法
    及幫助他人逃漏稅捐之犯意聯絡，虛偽開立如附表一所示自
    然圓公司不實商業會計憑證即統一發票計148 張，金額計新
    臺幣（下同）8416萬1780元，並交予如附表一所示之公司行
    號，作為各該公司行號申報當期營業稅之進項憑證，以扣抵
    銷項稅額，該些公司行號並持以申報營業稅，因而幫助如附
    表一所示之公司行號逃漏營業稅計420 萬8092元。林於賢復
    承上開違反商業會計法及幫助自然圓公司逃漏稅捐之犯意聯
    絡，由饒玉麟取得如附表二所示之公司所開立之不實商業會
    計憑證即統一發票計28張，金額計8706萬4167元，充作公司
    之進項憑證而填製會計憑證記入帳冊，並申報扣抵銷項稅額
    ，因而幫助自然圓公司逃漏營業稅計435 萬3209元。
二、林佩珊（另經本院以97年度訴字第87號判決判處有期徒刑4
    月，緩刑3 年確定）係址設臺中縣太平市（現已改制為臺中
    市太平區○○○路162 巷21弄43號1 樓「湧恩行」之負責人
    ，為商業會計法所稱之商業負責人，林佩珊為美化湧恩行之
    財務結構，明知湧恩行於95年5 、6 月間，並無實際銷貨予
    附表三所示公司之事實，仍夥同林於賢、饒玉麟開立虛偽之
    統一發票，而林於賢亦復承上開違反商業會計法及幫助逃漏
    稅捐之概括犯意聯絡，共同虛偽開立如附表一所示湧恩行不
    實商業會計憑證即統一發票計48張，金額計1904萬2840元，
    並交予如附表三所示之公司行號，作為各該公司行號申報當
    期營業稅之進項憑證，以扣抵銷項稅額，該些公司行號並持
    以申報營業稅，因而幫助如附表三所示之公司行號逃漏營業
    稅計95萬2143元。
三、案經財政部臺灣省中區國稅局移送臺灣臺中地方法院檢察署
    檢察官偵查起訴暨自動檢舉偵查後移送併辦。
    理    由
一、本件被告林於賢所犯係死刑、無期徒刑、最輕本刑為3 年以
    上有期徒刑以外之罪，其於準備程序中就被訴事實為有罪之
    陳述，經受命法官告知簡式審判程序之旨，並聽取公訴人及
    被告之意見後，本院合議庭認為適宜由受命法官獨任進行簡
    式審判程序，依刑事訴訟法第273 條之1 第1 項規定，裁定
    由受命法官獨任進行審判程序，合先敘明。
二、上開犯罪事實，業據被告林於賢於偵查中及本院準備、審理
    時坦承不諱，並據證人陳芊卉、詹琍、林佩珊、高念慈、張
    湘霈、李健良、周湘蓮、陳靜儀、陳麗汶、蘇建禎、陳劍平
    、周財宏、江孟蒼、林玟瑛、林祥裕、朱俊明、王啟清、梁
    為棟、陳道隆、潘桐養、鄭金斌、謝火能、江柔輝、趙晉谷
    、洪志宏、胡德龍、陳獻忠、黃文宏、楊桂柔、鄭貽德分別
    於偵查中證述明確，復有自然圓公司變更登記申請書、股東
    同意書、有限公司變更登記表、變更登記申請書、委託書、
    自然圓公司股東繳納股款明細表、試算表、資產負債表等公
    司登記卷宗資料、財政部臺灣省中區國稅局虛設行號案情報
    告書、不實統一發票金額明細表、營業稅稅籍資料查詢作業
    表、臺中市政府營利事業統一發證設立變更登記申請書、陳
    芊卉簽立予詹琍之委託書2 紙、自然圓公司營業稅年度資料
    查詢進銷項明細表、專案申請調檔統一發票查核清單、名冊
    及自然圓公司所開立之統一發票、三信商業銀行股份有限公
    司函文及被告開立帳戶之資料、彰化商業銀行臺中分行函文
    及顧客資料卡、華南商業銀行南臺中分行函文及開戶資料、
    交易明細、臺中商業銀行總行函文及附件資料等書證（以上
    為犯罪事實一部分）、湧恩行開立不實發票流程圖、營業稅
    稅籍資料查詢作業表、營利事業統一發證設立登記申請書、
    讓渡書、承諾書、臺中縣政府營利事業登記證、申報書查詢
    表、營業稅年度資料查詢表、小規模營利事業申請改使用統
    一發票申請書、營業人稅籍異動通報表、統一發票購票證領
    用書、專案申請調檔統一發票查核清單、專案申請調檔統一
    發票查核清冊、湧恩行開立之95年5 、6 月份發票、營業稅
    申報書、營業稅繳款書、違章罰鍰繳款書、處分書（以上為
    犯罪事實二部分）附卷可稽，是被告之自白核與事實相符，
    應堪採信。本案事證明確，被告上開犯行均洵堪認定，應依
    法論科。
三、論罪科刑：
  (一)查商業會計法業於95年5 月24日修正公布，並自同年5 月26
    日起施行，而關於本案被告於95年6 月30日前之犯罪行為，
    應依修正前刑法第56條連續犯之規定論為1 罪（詳後述），
    被告犯罪時期已跨越至商業會計法修正施行後，即應以行為
    終了時所適用之修正後規定論處，不生新舊法比較何者較有
    利於被告之問題。
  (二)另按刑法部分修正條文於94年2 月2 日修正公布，並於被告
    行為後（即被告於95年6 月30日前之犯罪行為部分）之95年
    7 月1 日施行。修正後刑法第2 條第1 項規定：「行為後法
    律有變更者，適用行為時之法律。但行為後之法律有利於行
    為人者，適用最有利於行為人之法律」，上揭條文係規範行
    為後法律變更所生新舊法律比較適用之準據法，於刑法修正
    施行後，應適用上揭條文之規定，為「從舊從輕」之比較。
    又法律變更之比較適用，比較時應就罪刑有關之共犯、未遂
    犯、想像競合犯、牽連犯、連續犯、結合犯，以及累犯加重
    、自首減輕暨其他法定加減（如身分加減）與加減例等一切
    情形，綜其全部罪刑之結果而為比較；且就比較之結果，須
    為整體之適用，不能割裂分別適用各該有利於行為人之法律
    ，此即法律變更之比較適用所應遵守之「罪刑綜合比較原則
    」及「擇用整體性原則」（最高法院24年上字第4634號判例
    、27年上字第2615號判例、95年第8 次刑事庭會議決議意旨
    參照）。茲就與本案相關之法律修正前、後條文之比較，分
    述如下：
  1.被告行為後，刑法第33條第5 款業已修正規定「罰金：新臺
    幣一千元以上，以百元計算之。」，與修正前舊刑法第三十
    三條第五款規定「罰金：一元（折算為新臺幣三元）以上。
    」不同。比較新舊法結果，以舊法較有利於行為人，新法並
    無對被告較為有利之情形。
  2.刑法第28條於修正後已限縮於共同實行犯罪行為者，始成立
    共同正犯，並排除陰謀犯、預備犯之共同正犯，是修正後共
    同正犯之範圍已有減縮，自屬法律變更，而非僅屬純文字修
    正，應有新舊法比較適用之問題，本件被告之行為係屬實行
    階段之正犯，無論依修正前後之規定，皆成立共同正犯，依
    刑法第2 條第1 項前段，應依修正前刑法第28條規定論以共
    同正犯。
  3.牽連犯、連續犯方面，被告於95年6 月30日前之犯行，均在
    本次刑法修正施行前，應全部予以比較定適用。而現行刑法
    已刪除第55條後段牽連犯及第56條連續犯之規定，此刪除雖
    非犯罪構成要件之變更，但顯已影響行為人刑罰之法律效果
    ，自屬法律有變更，依行為時之舊法，被告數犯罪行為僅以
    一罪論，而依裁判時之新法須就各個行為分論併罰，經比較
    新舊法，行為後之法律並未有利於被告，自應適用修正前之
    法律即舊法論以牽連犯、連續犯。
  4.刑法第31條第1 項由：「因身分或其他特定關係成立之罪，
    其共同實施或教唆幫助者，雖無特定關係，仍以共犯論。」
    修正為：「因身分或其他特定關係成立之罪，其共同實行、
    教唆或幫助者，雖無特定關係，仍以正犯或共犯論。但得減
    輕其刑。」增加「得減輕其刑」之但書規定。而商業會計法
    第71條乃規定：「商業負責人、主辦及經辦會計人員或依法
    受託代他人處理會計事務之人員．．．」是屬因身分關係成
    立之罪。被告並無該特定關係，而係與共犯即自然圓公司負
    責人陳芊卉及湧恩行負責人林佩珊共同實行。是自以修正後
    之規定有利於被告（得減輕其刑），應適用修正後之規定。
  5.被告行為後，刑法第51條雖亦經修正。修正前刑法第51條第
    5 款規定：宣告多數有期徒刑者，於各刑中之最長期以上，
    各刑合併之刑期以下，定其刑期。但不得逾20年；修正後刑
    法第51條第5 款規定為：宣告多數有期徒刑者，於各刑中之
    最長期以上，各刑合併之刑期以下，定其刑期。但不得逾30
    年。比較結果，修正前刑法第51條第5 款自較有利於被告。
  6.綜上被告全部罪刑之結果而為新、舊法比較，揆諸前揭最高
    法院決議及刑法第2 條第1 項所定之「從舊從輕」原則，適
    用被告行為時法律，對被告較為有利，自應適用修正前之刑
    法規定。
  7.至於上開被告於95年7 月1 日以後之犯行，因其行為已在刑
    法修正公布實施以後，除定應執行刑外，應直接適用新法之
    規定。
  (三)核被告林於賢所為，均係犯修正後商業會計法第71條第1 款
    明知不實事項而填製會計憑證罪及稅捐稽徵法第43條第1 項
    幫助納稅義務人以不正當方法逃漏稅捐罪。公訴人認被告所
    為附表二所示取得不實統一發票犯行部分係犯稅捐稽徵法第
    41條、第47條第1 款之公司負責人為納稅義務人，以不正當
    方法逃漏稅捐罪嫌（見本院卷第20頁背面），惟被告為自然
    圓公司之實際負責人，並非名義上之登記負責人，而公司法
    第8 條規定之公司負責人並不包括所謂「實際負責人」在內
    （最高法院97年度台上字第2044號、98年度台上字第1728號
    判決意旨參照），是起訴法條有所未洽，惟本件逃漏稅捐之
    社會基本事實同一，本院仍應予審理，並變更起訴法條，附
    此敘明。至於稅捐稽徵法於98年5 月27日修正公布增列第47
    條第2 項規定：「前項規定之人與實際負責業務之人不同時
    ，以實際負責業務之人為準」，雖被告係自然圓公司實際負
    責業務之人，惟基於法律不溯及既往原則，仍無從認定被告
    係該條項所定應代罰之人，是無法以同條第41條論處，併此
    指明。又被告就附表一、二、三違反商業會計法之部分，均
    係無身分之人而與有該身分之人共同實施犯罪，俱應論為共
    同正犯（其中關於被告於95年6 月30日以前之行為，應適用
    修正前刑法第31條第1 項之規定，於95年7 月1 日以後之行
    為，應適用修正後刑法第31條第1 項之規定）。被告就附表
    一、二之犯行與陳芊卉、饒玉麟間，及附表三之犯行與林佩
    珊、饒玉麟間，有犯意之聯絡及行為之分擔，均為共同正犯
    （其中關於被告於95年6 月30日以前之行為，應適用修正前
    刑法第28條之規定，於95年7 月1 日以後之行為，應適用修
    正後刑法第28條之規定）。被告於95年6 月30日以前多次填
    製不實會計憑證及幫助逃漏稅捐之犯行（即附表一編號1 至
    103 、附表二編號1 至22及附表三之犯行），均時間緊接，
    方法相同，各係觸犯構成要件相同之罪名，顯皆係基於概括
    犯意反覆為之，俱為連續犯，應分別依修正前刑法第56條之
    規定，各以一罪論，並均加重其刑。被告所犯上開2 罪間，
    有方法結果之牽連犯關係，屬裁判上一罪，應從一重之連續
    登載不實會計憑證罪處斷。至於被告於95年8 月間多次填製
    不實會計憑證及幫助逃漏稅捐之犯行（即附表一編號104 至
    148 及附表二編號23至28之犯行），應以營業稅繳納期間即
    每2 個月為1 個單位，就各期開立及取得發票幫助逃漏稅捐
    及違反商業會計法之所為視為1 個行為（上開二罪自其犯罪
    構成要件觀察，尚無從認定立法者本即預定該犯罪之本質，
    必有數個同種類行為而反覆實行之犯罪，且在刑法修正實施
    前，實務亦似無此見解，故前開二罪均難認係集合犯，最高
    法院99年度台上字第7817號判決意旨參照）；又各該違反商
    業會計法之數行為，均為其幫助逃漏稅捐手段，是各該違反
    商業會計法及幫助逃漏稅捐之犯罪時間、行為態樣均有部分
    相同而彼此重疊，社會通念上應可評價為一個行為，是其各
    次犯行，均係以一行為觸犯數前揭2 罪名，為想像競合犯，
    各應從較重之登載不實會計憑證罪處斷。被告所犯上開連續
    登載不實會計憑證罪、登載不實會計憑證罪，犯意各別，行
    為互殊，應分論併罰。檢察官雖未就被告所犯附表三之犯行
    起訴，惟該部分與起訴部分具有連續犯之裁判上一罪之關係
    ，且經檢察官移送併辦，基於審判不可分原則，本院自應併
    予審理，附此敘明。爰審酌被告係有相當社會經驗、智識成
    熟之人，理當正當經營事業、秉誠處理稅務事宜，竟不思正
    途獲取所需，罔顧稅捐公平，以前揭方式觸犯刑罰，幫助他
    人逃漏稅捐，造成稅捐機關核課稅捐之錯誤，致國家稅收之
    重大損失，對於國家財政、稅制公平之影響深遠，且逃漏稅
    捐之數額非寡、期間非短，所為對財政稅捐秩序之危害匪淺
    ，惟念及犯後坦承犯行，尚知悔悟，態度良好，及就本案犯
    行參與之程度等一切情狀，分別量處如主文所示之刑，以資
    儆懲。本案被告上開犯罪時間均在96年4 月24日以前，合於
    中華民國九十六年罪犯減刑條例第2 條第1 項規定之基準日
    之前，所宣告之刑又未逾有期徒刑1 年6 月，不在該條例第
    3 條第1 項所定排除減刑之列，應依該條例第2 條第1 項第
    3 款之規定，減其宣告刑2 分之1 ；至於被告雖於犯罪後逃
    亡經臺灣臺中地方法院檢察署通緝後始緝獲歸案，但發布通
    緝時間為96年12月19日，有該署96年12月19日中檢輝芥緝字
    第5190號通緝書在卷可稽，該通緝之時間係在上開減刑條例
    自96年7 月16日施行之後，自與同條例第5 條規定：「本條
    例施行前，經通緝而未於中華民國96年12月31日以前自動歸
    案接受偵查、審判或執行者，不得依本條例減刑」不合，仍
    應依法予以減刑，附此敘明。另被告之選任辯護人雖請求給
    予緩刑或得易科罰金之刑度，然本院審酌被告雖於偵查中及
    本院審理時始終坦承犯行，顯有悔悟之心，惟被告幫助逃漏
    稅捐之數額總計有951 萬3444元，且開立及取得之虛偽統一
    發票張數非寡、逃漏稅捐期間非短，被告所為對財政稅捐秩
    序及國家稅收之危害匪淺，本院已就被告坦承犯行部分分別
    酌情從輕量刑，自不再給予緩刑之宣告或得易科罰金之刑度
    ，併此敘明。
據上論斷，應依刑事訴訟法第273 條之1 第1 項、第299 條第1
項前段、第300 條，商業會計法第71條第1 款、稅捐稽徵法第43
條第1 項，刑法第2 條第1 項前段、第11條前段、修正前第28條
、第31條第1 項、第56條、第55條後段、第51條第5 款、修正後
第55 條 前段，中華民國九十六年罪犯減刑條例第2 條第1 項第
3 款、第7條 ，判決如主文。
本案經檢察官康淑芳到庭執行職務。
中    華    民    國   100    年    4     月    14    日
                  刑事第十六庭  法  官  陳玉聰
以上正本證明與原本無異。
如不服本判決，應於收受送達後10日內向本院提出上訴書狀（應
敘述具體理由並附繕本）。上訴書狀如未敘述理由，應於上訴期
間屆滿後20日內補提理由書於本院。
                                書記官  魏愛玲
中    華    民    國   100    年    4     月    14    日
附表一：自然圓公司所虛開之不實發票明細表
 ┌──┬──────┬────┬─────┬─────┬─────┐
 │編號│   買受人   │日   期 │發票號碼  │  銷售額  │ 營業稅額 │
 │    │            │        │          │（新臺幣）│（新臺幣) │
 ├──┼──────┼────┼─────┼─────┼─────┤
 │ 1  │皇影科技有限│95年1 月│KU00000000│84,000    │4,200     │
 │    │公司        │        │          │          │          │
 ├──┼──────┼────┼─────┼─────┼─────┤
 │ 2  │康朵麗莎國際│95年1 月│KU00000000│781,600   │39,080    │
 ├──┤有限公司    ├────┼─────┼─────┼─────┤
 │ 3  │            │95年1 月│KU00000000│455,600   │22,780    │
 ├──┤            ├────┼─────┼─────┼─────┤
 │ 4  │            │95年1 月│KU00000000│804,000   │40,200    │
 ├──┤            ├────┼─────┼─────┼─────┤
 │ 5  │            │95年1 月│KU00000000│1,078,200 │53,910    │
 ├──┤            ├────┼─────┼─────┼─────┤
 │ 6  │            │95年1 月│KU00000000│599,000   │29,950    │
 ├──┤            ├────┼─────┼─────┼─────┤
 │ 7  │            │95年2 月│KU00000000│800,000   │40,000    │
 ├──┤            ├────┼─────┼─────┼─────┤
 │ 8  │            │95年2 月│KU00000000│479,200   │23,960    │
 ├──┤            ├────┼─────┼─────┼─────┤
 │ 9  │            │95年2 月│KU00000000│370,000   │18,500    │
 ├──┼──────┼────┼─────┼─────┼─────┤
 │ 10 │毅晉設計工程│95年2 月│KU00000000│234,000   │11,700    │
 │    │有限公司    │        │          │          │          │
 ├──┼──────┼────┼─────┼─────┼─────┤
 │ 11 │喜夢麗實業有│95年2 月│KU00000000│281,200   │14,060    │
 ├──┤限公司      ├────┼─────┼─────┼─────┤
 │ 12 │            │95年2 月│KU00000000│254,160   │12,708    │
 ├──┤            ├────┼─────┼─────┼─────┤
 │ 13 │            │95年2 月│KU00000000│212,100   │10,605    │
 ├──┤            ├────┼─────┼─────┼─────┤
 │ 14 │            │95年2 月│KU00000000│240,040   │12,002    │
 ├──┤            ├────┼─────┼─────┼─────┤
 │ 15 │            │95年2 月│KU00000000│254,520   │12,726    │
 ├──┤            ├────┼─────┼─────┼─────┤
 │ 16 │            │95年2 月│KU00000000│351,500   │17,575    │
 ├──┼──────┼────┼─────┼─────┼─────┤
 │ 17 │詮聖文教科技│95年2 月│KU00000000│429,600   │21,480    │
 ├──┤有限公司    ├────┼─────┼─────┼─────┤
 │ 18 │            │95年2 月│KU00000000│324,000   │16,200    │
 ├──┼──────┼────┼─────┼─────┼─────┤
 │ 19 │宣源彩色印刷│95年3 月│LU00000000│907,318   │45,366    │
 ├──┤有限公司    ├────┼─────┼─────┼─────┤
 │ 20 │            │95年3 月│LU00000000│789,564   │37,478    │
 ├──┤            ├────┼─────┼─────┼─────┤
 │ 21 │            │95年3 月│LU00000000│843,324   │42,166    │
 ├──┤            ├────┼─────┼─────┼─────┤
 │ 22 │            │95年3 月│LU00000000│768,512   │38,426    │
 ├──┤            ├────┼─────┼─────┼─────┤
 │ 23 │            │95年3 月│LU00000000│866,355   │43,318    │
 ├──┤            ├────┼─────┼─────┼─────┤
 │ 24 │            │95年3 月│LU00000000│659,344   │32,967    │
 ├──┤            ├────┼─────┼─────┼─────┤
 │ 25 │            │95年3 月│LU00000000│881,253   │44,063    │
 ├──┤            ├────┼─────┼─────┼─────┤
 │ 26 │            │95年3 月│LU00000000│795,884   │39,794    │
 ├──┤            ├────┼─────┼─────┼─────┤
 │ 27 │            │95年3 月│LU00000000│802,565   │40,128    │
 ├──┤            ├────┼─────┼─────┼─────┤
 │ 28 │            │95年3 月│LU00000000│845,225   │42,261    │
 ├──┤            ├────┼─────┼─────┼─────┤
 │ 29 │            │95年3 月│LU00000000│845,623   │42,281    │
 ├──┤            ├────┼─────┼─────┼─────┤
 │ 30 │            │95年3 月│LU00000000│688,563   │34,428    │
 ├──┤            ├────┼─────┼─────┼─────┤
 │ 31 │            │95年3 月│LU00000000│774,864   │38,743    │
 ├──┤            ├────┼─────┼─────┼─────┤
 │ 32 │            │95年3 月│LU00000000│754,606   │37,730    │
 ├──┼──────┼────┼─────┼─────┼─────┤
 │ 33 │和晴企業有限│95年3 月│LU00000000│1,200,000 │60,000    │
 │    │公司        │        │          │          │          │
 ├──┼──────┼────┼─────┼─────┼─────┤
 │ 34 │隆通國際有限│95年3 月│LU00000000│196,000   │9,800     │
 ├──┤公司        ├────┼─────┼─────┼─────┤
 │ 35 │            │95年3 月│LU00000000│158,000   │7,900     │
 ├──┼──────┼────┼─────┼─────┼─────┤
 │ 36 │天地五行生物│95年3 月│LU00000000│450,000   │22,500    │
 ├──┤科技有限公司├────┼─────┼─────┼─────┤
 │ 37 │            │95年3 月│LU00000000│350,000   │17,500    │
 ├──┤            ├────┼─────┼─────┼─────┤
 │ 38 │            │95年3 月│LU00000000│600,000   │30,000    │
 ├──┤            ├────┼─────┼─────┼─────┤
 │ 39 │            │95年4 月│LU00000000│300,000   │15,000    │
 ├──┤            ├────┼─────┼─────┼─────┤
 │ 40 │            │95年4 月│LU00000000│300,000   │15,000    │
 ├──┼──────┼────┼─────┼─────┼─────┤
 │ 41 │環球數碼科技│95年4 月│LU00000000│40,600    │2,030     │
 ├──┤事業有限公司├────┼─────┼─────┼─────┤
 │ 42 │            │95年4 月│LU00000000│250,900   │12,545    │
 ├──┼──────┼────┼─────┼─────┼─────┤
 │ 43 │英賓汽車材料│95年4 月│LU00000000│140,000   │7,000     │
 │    │行          │        │          │          │          │
 ├──┼──────┼────┼─────┼─────┼─────┤
 │ 44 │奈兒時尚實業│95年4 月│LU00000000│716,040   │35,802    │
 ├──┤股份有限公司├────┼─────┼─────┼─────┤
 │ 45 │            │95年4 月│LU00000000│1,253,610 │62,681    │
 ├──┤            ├────┼─────┼─────┼─────┤
 │ 46 │            │95年4 月│LU00000000│598,750   │29,938    │
 ├──┤            ├────┼─────┼─────┼─────┤
 │ 47 │            │95年4 月│LU00000000│670,292   │33,515    │
 ├──┼──────┼────┼─────┼─────┼─────┤
 │ 48 │素人國際有限│95年4 月│LU00000000│633,000   │31,650    │
 ├──┤公司        ├────┼─────┼─────┼─────┤
 │ 49 │            │95年4 月│LU00000000│472,000   │23,600    │
 ├──┤            ├────┼─────┼─────┼─────┤
 │ 50 │            │95年4 月│LU00000000│437,500   │21,875    │
 ├──┼──────┼────┼─────┼─────┼─────┤
 │ 51 │艾莎流行館  │95年4 月│LU00000000│410,000   │20,500    │
 ├──┼──────┼────┼─────┼─────┼─────┤
 │ 52 │來德發實業有│95年4 月│LU00000000│240,900   │12,045    │
 ├──┤限公司      ├────┼─────┼─────┼─────┤
 │ 53 │            │95年4 月│LU00000000│533,500   │26,675    │
 ├──┤            ├────┼─────┼─────┼─────┤
 │ 54 │            │95年4 月│LU00000000│365,000   │18,250    │
 ├──┼──────┼────┼─────┼─────┼─────┤
 │ 55 │有朋有限公司│95年4 月│LU00000000│180,000   │9,000     │
 ├──┼──────┼────┼─────┼─────┼─────┤
 │ 56 │達迅有限公司│95年4 月│LU00000000│135,077   │6,754     │
 ├──┼──────┼────┼─────┼─────┼─────┤
 │ 57 │臺灣培生教育│95年4 月│LU00000000│41,090    │2,055     │
 │    │出版股份有限│        │          │          │          │
 │    │公司        │        │          │          │          │
 ├──┼──────┼────┼─────┼─────┼─────┤
 │ 58 │媒體站整合行│95年5 月│MU00000000│550,000   │27,500    │
 ├──┤銷有限公司  ├────┼─────┼─────┼─────┤
 │ 59 │            │95年5 月│MU00000000│550,000   │27,500    │
 ├──┤            ├────┼─────┼─────┼─────┤
 │ 60 │            │95年6 月│MU00000000│600,000   │30,000    │
 ├──┤            ├────┼─────┼─────┼─────┤
 │ 61 │            │95年6 月│MU00000000│600,000   │30,000    │
 ├──┼──────┼────┼─────┼─────┼─────┤
 │ 62 │九紫股份有限│95年5 月│MU00000000│977,500   │48,875    │
 ├──┤公司        ├────┼─────┼─────┼─────┤
 │ 63 │            │95年5 月│MU00000000│992,000   │49,600    │
 ├──┤            ├────┼─────┼─────┼─────┤
 │ 64 │            │95年5 月│MU00000000│816,500   │40,825    │
 ├──┤            ├────┼─────┼─────┼─────┤
 │ 65 │            │95年6 月│MU00000000│375,000   │18,750    │
 ├──┼──────┼────┼─────┼─────┼─────┤
 │ 66 │聚才傳播有限│95年5 月│MU00000000│700,000   │35,000    │
 ├──┤公司        ├────┼─────┼─────┼─────┤
 │ 67 │            │95年5 月│MU00000000│700,000   │35,000    │
 ├──┼──────┼────┼─────┼─────┼─────┤
 │ 68 │鼎澔工程有限│95年5 月│MU00000000│400,000   │20,000    │
 ├──┤公司        ├────┼─────┼─────┼─────┤
 │ 69 │            │95年5 月│MU00000000│350,000   │17,500    │
 ├──┤            ├────┼─────┼─────┼─────┤
 │ 70 │            │95年5 月│MU00000000│325,000   │16,250    │
 ├──┤            ├────┼─────┼─────┼─────┤
 │ 71 │            │95年6 月│MU00000000│400,000   │20,000    │
 ├──┤            ├────┼─────┼─────┼─────┤
 │ 72 │            │95年6 月│MU00000000│350,000   │17,500    │
 ├──┤            ├────┼─────┼─────┼─────┤
 │ 73 │            │95年6 月│MU00000000│366,000   │18,300    │
 ├──┼──────┼────┼─────┼─────┼─────┤
 │ 74 │新達霖科技有│95年5 月│MU00000000│435,000   │21,750    │
 ├──┤限公司      ├────┼─────┼─────┼─────┤
 │ 75 │            │95年5 月│MU00000000│440,000   │22,000    │
 ├──┤            ├────┼─────┼─────┼─────┤
 │ 76 │            │95年5 月│MU00000000│472,500   │23,625    │
 ├──┤            ├────┼─────┼─────┼─────┤
 │ 77 │            │95年5 月│MU00000000│473,600   │23,680    │
 ├──┤            ├────┼─────┼─────┼─────┤
 │ 78 │            │95年6 月│MU00000000│468,500   │23,425    │
 ├──┼──────┼────┼─────┼─────┼─────┤
 │ 79 │狄威生物科技│95年5 月│MU00000000│542,400   │27,120    │
 ├──┤事業有限公司├────┼─────┼─────┼─────┤
 │ 80 │            │95年5 月│MU00000000│526,400   │26,320    │
 ├──┤            ├────┼─────┼─────┼─────┤
 │ 81 │            │95年6 月│MU00000000│495,600   │24,780    │
 ├──┤            ├────┼─────┼─────┼─────┤
 │ 82 │            │95年6 月│MU00000000│435,600   │21,780    │
 ├──┼──────┼────┼─────┼─────┼─────┤
 │ 83 │豐城汽車有限│95年5 月│MU00000000│640,000   │32,000    │
 │    │公司        │        │          │          │          │
 ├──┼──────┼────┼─────┼─────┼─────┤
 │ 84 │己力汽車股份│95年5 月│MU00000000│190,476   │9,524     │
 │    │有限公司    │        │          │          │          │
 ├──┼──────┼────┼─────┼─────┼─────┤
 │ 85 │僑銀皮件有限│95年5 月│MU00000000│93,000    │4,650     │
 ├──┤公司        ├────┼─────┼─────┼─────┤
 │ 86 │            │95年6 月│MU00000000│82,000    │4,100     │
 ├──┤            ├────┼─────┼─────┼─────┤
 │ 87 │            │95年6 月│MU00000000│370,000   │18,500    │
 ├──┤            ├────┼─────┼─────┼─────┤
 │ 88 │            │95年6 月│MU00000000│330,000   │16,500    │
 ├──┼──────┼────┼─────┼─────┼─────┤
 │ 89 │忠誠殯儀股份│95年5 月│MU00000000│128,100   │6,405     │
 ├──┤有限公司    ├────┼─────┼─────┼─────┤
 │ 90 │            │95年5 月│MU00000000│276,900   │13,845    │
 ├──┤            ├────┼─────┼─────┼─────┤
 │ 91 │            │95年5 月│MU00000000│260,400   │13,020    │
 ├──┤            ├────┼─────┼─────┼─────┤
 │ 92 │            │95年5 月│MU00000000│167,000   │8,350     │
 ├──┤            ├────┼─────┼─────┼─────┤
 │ 93 │            │95年5 月│MU00000000│275,200   │13,760    │
 ├──┤            ├────┼─────┼─────┼─────┤
 │ 94 │            │95年5 月│MU00000000│125,280   │6,264     │
 ├──┼──────┼────┼─────┼─────┼─────┤
 │ 95 │超野行銷有限│95年5 月│MU00000000│500,000   │25,000    │
 │    │公司        │        │          │          │          │
 ├──┼──────┼────┼─────┼─────┼─────┤
 │ 96 │福邑廣告有限│95年5 月│MU00000000│550,000   │27,500    │
 ├──┤公司        ├────┼─────┼─────┼─────┤
 │ 97 │            │95年5 月│MU00000000│580,000   │15,000    │
 ├──┼──────┼────┼─────┼─────┼─────┤
 │ 98 │采峰服飾有限│95年6 月│MU00000000│742,500   │37,125    │
 ├──┤公司        ├────┼─────┼─────┼─────┤
 │ 99 │            │95年6 月│MU00000000│757,500   │37,875    │
 ├──┼──────┼────┼─────┼─────┼─────┤
 │100 │蓮緹企業股份│95年6 月│MU00000000│476,190   │23,810    │
 │    │有限公司    │        │          │          │          │
 ├──┼──────┼────┼─────┼─────┼─────┤
 │101 │崇軒科技股份│95年6 月│MU00000000│3,224,000 │161,200   │
 ├──┤有限公司    ├────┼─────┼─────┼─────┤
 │102 │            │95年6 月│MU00000000│2,976,000 │148,800   │
 ├──┼──────┼────┼─────┼─────┼─────┤
 │103 │理冠科技有限│95年6 月│MU00000000│52,360    │2,618     │
 │    │公司        │        │          │          │          │
 ├──┼──────┼────┼─────┼─────┼─────┤
 │104 │統傑有限公司│95年8 月│NU00000000│810,044   │40,502    │
 ├──┤            ├────┼─────┼─────┼─────┤
 │105 │            │95年8 月│NU00000000│939,602   │46,980    │
 ├──┤            ├────┼─────┼─────┼─────┤
 │106 │            │95年8 月│NU00000000│836,100   │41,805    │
 ├──┤            ├────┼─────┼─────┼─────┤
 │107 │            │95年8 月│NU00000000│928,421   │46,421    │
 ├──┤            ├────┼─────┼─────┼─────┤
 │108 │            │95年8 月│NU00000000│950,025   │47,501    │
 ├──┤            ├────┼─────┼─────┼─────┤
 │109 │            │95年8 月│NU00000000│918,562   │45,928    │
 ├──┤            ├────┼─────┼─────┼─────┤
 │110 │            │95年8 月│NU00000000│825,842   │41,292    │
 ├──┤            ├────┼─────┼─────┼─────┤
 │111 │            │95年8 月│NU00000000│802,524   │40,126    │
 ├──┤            ├────┼─────┼─────┼─────┤
 │112 │            │95年8 月│NU00000000│870,791   │43,540    │
 ├──┤            ├────┼─────┼─────┼─────┤
 │113 │            │95年8 月│NU00000000│893,072   │44,654    │
 ├──┤            ├────┼─────┼─────┼─────┤
 │114 │            │95年8 月│NU00000000│834,011   │41,701    │
 ├──┤            ├────┼─────┼─────┼─────┤
 │115 │            │95年8 月│NU00000000│760,103   │38,005    │
 ├──┤            ├────┼─────┼─────┼─────┤
 │116 │            │95年8 月│NU00000000│855,934   │42,797    │
 ├──┤            ├────┼─────┼─────┼─────┤
 │117 │            │95年8 月│NU00000000│720,822   │36,041    │
 ├──┤            ├────┼─────┼─────┼─────┤
 │118 │            │95年8 月│NU00000000│892,125   │44,606    │
 ├──┤            ├────┼─────┼─────┼─────┤
 │119 │            │95年8 月│NU00000000│714,462   │35,723    │
 ├──┤            ├────┼─────┼─────┼─────┤
 │120 │            │95年8 月│NU00000000│887,185   │44,359    │
 ├──┤            ├────┼─────┼─────┼─────┤
 │121 │            │95年8 月│NU00000000│714,682   │35,734    │
 ├──┤            ├────┼─────┼─────┼─────┤
 │122 │            │95年8 月│NU00000000│783,451   │39,173    │
 ├──┤            ├────┼─────┼─────┼─────┤
 │123 │            │95年8 月│NU00000000│799,533   │39,977    │
 ├──┤            ├────┼─────┼─────┼─────┤
 │124 │            │95年8 月│NU00000000│858,593   │42,930    │
 ├──┤            ├────┼─────┼─────┼─────┤
 │125 │            │95年8 月│NU00000000│787,087   │39,354    │
 ├──┤            ├────┼─────┼─────┼─────┤
 │126 │            │95年8 月│NU00000000│811,290   │40,565    │
 ├──┤            ├────┼─────┼─────┼─────┤
 │127 │            │95年8 月│NU00000000│813,648   │40,682    │
 ├──┼──────┼────┼─────┼─────┼─────┤
 │128 │元素多媒體有│95年8 月│NU00000000│300,000   │15,000    │
 │    │限公司      │        │          │          │          │
 ├──┼──────┼────┼─────┼─────┼─────┤
 │129 │恩立方國際行│95年8 月│NU00000000│400,000   │20,000    │
 ├──┤銷有限公司  ├────┼─────┼─────┼─────┤
 │130 │            │95年8 月│NU00000000│210,000   │10,500    │
 ├──┼──────┼────┼─────┼─────┼─────┤
 │131 │新態度傳媒有│95年8 月│NU00000000│350,000   │17,500    │
 ├──┤限公司      ├────┼─────┼─────┼─────┤
 │132 │            │95年8 月│NU00000000│350,000   │17,500    │
 ├──┼──────┼────┼─────┼─────┼─────┤
 │133 │攀升廣告有限│95年8 月│NU00000000│200,000   │10,000    │
 │    │公司        │        │          │          │          │
 ├──┼──────┼────┼─────┼─────┼─────┤
 │134 │買家樂企業有│95年8 月│NU00000000│850,000   │42,500    │
 ├──┤限公司      ├────┼─────┼─────┼─────┤
 │135 │            │95年8 月│NU00000000│800,000   │40,000    │
 ├──┤            ├────┼─────┼─────┼─────┤
 │136 │            │95年8 月│NU00000000│900,000   │45,000    │
 ├──┤            ├────┼─────┼─────┼─────┤
 │137 │            │95年8 月│NU00000000│950,000   │47,500    │
 ├──┼──────┼────┼─────┼─────┼─────┤
 │138 │麗汶名店    │95年8 月│NU00000000│95,238    │4,762     │
 ├──┼──────┼────┼─────┼─────┼─────┤
 │139 │麗絲名店    │95年8 月│NU00000000│95,238    │4,762     │
 ├──┼──────┼────┼─────┼─────┼─────┤
 │140 │忠誠殯儀股份│95年8 月│NU00000000│239,120   │11,956    │
 ├──┤有限公司    ├────┼─────┼─────┼─────┤
 │141 │            │95年8 月│NU00000000│263,860   │13,193    │
 ├──┤            ├────┼─────┼─────┼─────┤
 │142 │            │95年8 月│NU00000000│239,200   │11,960    │
 ├──┤            ├────┼─────┼─────┼─────┤
 │143 │            │95年8 月│NU00000000│279,140   │13,957    │
 ├──┤            ├────┼─────┼─────┼─────┤
 │144 │            │95年8 月│NU00000000│315,590   │15,780    │
 ├──┼──────┼────┼─────┼─────┼─────┤
 │145 │超野行銷有限│95年8 月│NU00000000│200,000   │10,000    │
 │    │公司        │        │          │          │          │
 ├──┼──────┼────┼─────┼─────┼─────┤
 │146 │福邑廣告有限│95年8 月│NU00000000│300,000   │15,000    │
 ├──┤公司        ├────┼─────┼─────┼─────┤
 │147 │            │95年8 月│NU00000000│350,000   │17,500    │
 ├──┤            ├────┼─────┼─────┼─────┤
 │148 │            │95年8 月│NU00000000│400,000   │20,000    │
 ├──┼──────┴────┴─────┼─────┼─────┤
 │合計│148張                             │84,161,780│4,208,092 │
 └──┴─────────────────┴─────┴─────┘
附表二：自然圓公司取得不實發票明細表
 ┌──┬──────┬────┬─────┬─────┬─────┐
 │編號│ 開立發票人 │日   期 │發票號碼  │  金  額  │ 營業稅額 │
 │    │            │        │          │（新臺幣）│（新臺幣）│
 ├──┼──────┼────┼─────┼─────┼─────┤
 │ 1  │三和興企業有│95年1 月│KU00000000│952,000   │47,600    │
 ├──┤限公司      ├────┼─────┼─────┼─────┤
 │ 2  │            │95年1 月│KU00000000│948,000   │47,400    │
 ├──┤            ├────┼─────┼─────┼─────┤
 │ 3  │            │95年1 月│KU00000000│880,800   │44,040    │
 ├──┤            ├────┼─────┼─────┼─────┤
 │ 4  │            │95年1 月│KU00000000│945,600   │47,280    │
 ├──┤            ├────┼─────┼─────┼─────┤
 │ 5  │            │95年1 月│KU00000000│949,400   │47,470    │
 ├──┼──────┼────┼─────┼─────┼─────┤
 │ 6  │諮統有限公司│95年1 月│KU00000000│885,150   │44,258    │
 ├──┤            ├────┼─────┼─────┼─────┤
 │ 7  │            │95年1 月│KU00000000│705,000   │35,250    │
 ├──┤            ├────┼─────┼─────┼─────┤
 │ 8  │            │95年1 月│KU00000000│862,000   │43,100    │
 ├──┤            ├────┼─────┼─────┼─────┤
 │ 9  │            │95年2 月│KU00000000│942,500   │47,125    │
 ├──┼──────┼────┼─────┼─────┼─────┤
 │ 10 │煒翊企業有限│95年3 月│LU00000000│1,100,000 │55,000    │
 │    │公司        │        │          │          │          │
 ├──┼──────┼────┼─────┼─────┼─────┤
 │ 11 │秝新有限公司│95年3 月│LU00000000│3,800,000 │190,000   │
 ├──┤            ├────┼─────┼─────┼─────┤
 │ 12 │            │95年3 月│LU00000000│2,714,395 │135,720   │
 ├──┤            ├────┼─────┼─────┼─────┤
 │ 13 │            │95年3 月│LU00000000│1,741,395 │87,064    │
 ├──┤            ├────┼─────┼─────┼─────┤
 │ 14 │            │95年3 月│LU00000000│2,157,500 │107,875   │
 ├──┤            ├────┼─────┼─────┼─────┤
 │ 15 │            │95年3 月│LU00000000│3,500,000 │175,000   │
 ├──┤            ├────┼─────┼─────┼─────┤
 │ 16 │            │95年4 月│LU00000000│3,418,300 │170,915   │
 ├──┤            ├────┼─────┼─────┼─────┤
 │ 17 │            │95年4 月│LU00000000│3,500,000 │175,000   │
 ├──┤            ├────┼─────┼─────┼─────┤
 │ 18 │            │95年5 月│MU00000000│5,650,920 │282,546   │
 ├──┤            ├────┼─────┼─────┼─────┤
 │ 19 │            │95年5 月│MU00000000│5,613,960 │280,698   │
 ├──┤            ├────┼─────┼─────┼─────┤
 │ 20 │            │95年6 月│MU00000000│5,700,000 │285,000   │
 ├──┼──────┼────┼─────┼─────┼─────┤
 │ 21 │潤有實業有限│95年5 月│MU00000000│5,323,200 │266,160   │
 ├──┤公司        ├────┼─────┼─────┼─────┤
 │ 22 │            │95年5 月│MU00000000│5,708,020 │285,401   │
 ├──┼──────┼────┼─────┼─────┼─────┤
 │ 23 │騏勝企業顧問│95年8 月│NU00000000│4,707,387 │235,369   │
 ├──┤有限公司    ├────┼─────┼─────┼─────┤
 │ 24 │            │95年8 月│NU00000000│4,748,219 │237,411   │
 ├──┤            ├────┼─────┼─────┼─────┤
 │ 25 │            │95年8 月│NU00000000│4,719,766 │235,988   │
 ├──┤            ├────┼─────┼─────┼─────┤
 │ 26 │            │95年8 月│NU00000000│4,735,555 │236,778   │
 ├──┤            ├────┼─────┼─────┼─────┤
 │ 27 │            │95年8 月│NU00000000│4,675,215 │233,761   │
 ├──┤            ├────┼─────┼─────┼─────┤
 │ 28 │            │95年8 月│NU00000000│5,480,000 │274,000   │
 ├──┼──────┴────┴─────┼─────┼─────┤
 │合計│28張                              │87,064,167│4,353,209 │
 └──┴─────────────────┴─────┴─────┘
附表三：勇恩行所虛開之不實發票明細表
 ┌──┬──────┬────┬─────┬─────┬─────┐
 │編號│   買受人   │日   期 │發票號碼  │  銷售額  │ 營業稅額 │
 │    │            │        │          │（新臺幣）│（新臺幣) │
 ├──┼──────┼────┼─────┼─────┼─────┤
 │ 1  │甲國廣告有限│95年6 月│MU00000000│771,078   │38,554    │
 │    │公司        │        │          │          │          │
 ├──┼──────┼────┼─────┼─────┼─────┤
 │ 2  │微昌企業有限│95年5 月│MU00000000│198,000   │9,900     │
 ├──┤公司        ├────┼─────┼─────┼─────┤
 │ 3  │            │95年5 月│MU00000000│294,000   │14,700    │
 ├──┤            ├────┼─────┼─────┼─────┤
 │ 4  │            │95年5 月│MU00000000│195,000   │9,750     │
 ├──┤            ├────┼─────┼─────┼─────┤
 │ 5  │            │95年5 月│MU00000000│65,000    │3,250     │
 ├──┼──────┼────┼─────┼─────┼─────┤
 │ 6  │隱山有限公司│95年5 月│MU00000000│575,800   │28,790    │
 ├──┤            ├────┼─────┼─────┼─────┤
 │ 7  │            │95年5 月│MU00000000│630,000   │31,500    │
 ├──┤            ├────┼─────┼─────┼─────┤
 │ 8  │            │95年5 月│MU00000000│588,000   │29,400    │
 ├──┤            ├────┼─────┼─────┼─────┤
 │ 9  │            │95年5 月│MU00000000│756,000   │37,800    │
 ├──┤            ├────┼─────┼─────┼─────┤
 │ 10 │            │95年5 月│MU00000000│511,200   │25,560    │
 ├──┤            ├────┼─────┼─────┼─────┤
 │ 11 │            │95年5 月│MU00000000│507,600   │25,380    │
 ├──┤            ├────┼─────┼─────┼─────┤
 │ 12 │            │95年5 月│MU00000000│460,800   │23,040    │
 ├──┤            ├────┼─────┼─────┼─────┤
 │ 13 │            │95年5 月│MU00000000│356,440   │17,822    │
 ├──┤            ├────┼─────┼─────┼─────┤
 │ 14 │            │95年6 月│MU00000000│462,000   │23,100    │
 ├──┼──────┼────┼─────┼─────┼─────┤
 │ 15 │晉東實業有限│95年5 月│MU00000000│43,500    │2,175     │
 │    │公司        │        │          │          │          │
 ├──┼──────┼────┼─────┼─────┼─────┤
 │ 16 │聖霖生技有限│95年5 月│MU00000000│479,080   │23,954    │
 ├──┤公司        ├────┼─────┼─────┼─────┤
 │ 17 │            │95年5 月│MU00000000│399,000   │19,950    │
 ├──┤            ├────┼─────┼─────┼─────┤
 │ 18 │            │95年5 月│MU00000000│441,000   │22,050    │
 ├──┼──────┼────┼─────┼─────┼─────┤
 │ 19 │喜夢麗實業有│95年5 月│MU00000000│243,100   │12,155    │
 ├──┤限公司      ├────┼─────┼─────┼─────┤
 │ 20 │            │95年5 月│MU00000000│55,500    │2,775     │
 ├──┤            ├────┼─────┼─────┼─────┤
 │ 21 │            │95年5 月│MU00000000│62,486    │3,124     │
 ├──┼──────┼────┼─────┼─────┼─────┤
 │ 22 │祐慶國際企業│95年6 月│MU00000000│1,115,700 │55,785    │
 ├──┤有限公司    ├────┼─────┼─────┼─────┤
 │ 23 │            │95年6 月│MU00000000│1,238,100 │61,905    │
 ├──┤            ├────┼─────┼─────┼─────┤
 │ 24 │            │95年6 月│MU00000000│1,212,700 │60,635    │
 ├──┤            ├────┼─────┼─────┼─────┤
 │ 25 │            │95年6 月│MU00000000│1,198,200 │59,910    │
 ├──┤            ├────┼─────┼─────┼─────┤
 │ 26 │            │95年6 月│MU00000000│1,235,300 │61,765    │
 ├──┼──────┼────┼─────┼─────┼─────┤
 │ 27 │喜夢麗國際有│95年5 月│MU00000000│112,200   │5,610     │
 ├──┤限公司      ├────┼─────┼─────┼─────┤
 │ 28 │            │95年5 月│MU00000000│352,240   │17,612    │
 ├──┤            ├────┼─────┼─────┼─────┤
 │ 29 │            │95年5 月│MU00000000│219,200   │10,960    │
 ├──┤            ├────┼─────┼─────┼─────┤
 │ 30 │            │95年5 月│MU00000000│303,600   │15,180    │
 ├──┤            ├────┼─────┼─────┼─────┤
 │ 31 │            │95年5 月│MU00000000│171,700   │8,585     │
 ├──┤            ├────┼─────┼─────┼─────┤
 │ 32 │            │95年6 月│MU00000000│290,950   │14,548    │
 ├──┤            ├────┼─────┼─────┼─────┤
 │ 33 │            │95年6 月│MU00000000│183,600   │9,180     │
 ├──┤            ├────┼─────┼─────┼─────┤
 │ 34 │            │95年6 月│MU00000000│207,200   │10,360    │
 ├──┼──────┼────┼─────┼─────┼─────┤
 │ 35 │麗汶名店    │95年5 月│MU00000000│95,238    │4,762     │
 ├──┼──────┼────┼─────┼─────┼─────┤
 │ 36 │晉磊行      │95年5 月│MU00000000│200,000   │10,000    │
 ├──┼──────┼────┼─────┼─────┼─────┤
 │ 37 │東冠行      │95年5 月│MU00000000│150,000   │7,500     │
 ├──┼──────┼────┼─────┼─────┼─────┤
 │ 38 │麗絲名店    │95年5 月│MU00000000│190,476   │9,524     │
 ├──┼──────┼────┼─────┼─────┼─────┤
 │ 39 │禾瑄企業有限│95年5 月│MU00000000│516,600   │25,830    │
 ├──┤公司        ├────┼─────┼─────┼─────┤
 │ 40 │            │95年6 月│MU00000000│81,229    │4,061     │
 ├──┤            ├────┼─────┼─────┼─────┤
 │ 41 │            │95年6 月│MU00000000│369,000   │18,450    │
 ├──┤            ├────┼─────┼─────┼─────┤
 │ 42 │            │95年6 月│MU00000000│243,265   │12,163    │
 ├──┤            ├────┼─────┼─────┼─────┤
 │ 43 │            │95年6 月│MU00000000│211,150   │10,558    │
 ├──┤            ├────┼─────┼─────┼─────┤
 │ 44 │            │95年6 月│MU00000000│150,830   │7,542     │
 ├──┤            ├────┼─────┼─────┼─────┤
 │ 45 │            │95年6 月│MU00000000│418,200   │20,910    │
 ├──┤            ├────┼─────┼─────┼─────┤
 │ 46 │            │95年6 月│MU00000000│2,378     │119       │
 ├──┤            ├────┼─────┼─────┼─────┤
 │ 47 │            │95年6 月│MU00000000│328,000   │16,400    │
 ├──┤            ├────┼─────┼─────┼─────┤
 │ 48 │            │95年6 月│MU00000000│151,200   │7,560     │
 ├──┼──────┴────┴─────┼─────┼─────┤
 │合計│48張                              │19,042,840│952,143   │
 └──┴─────────────────┴─────┴─────┘
附錄本判決論罪科刑之法條：
修正後商業會計法第71條第1款
商業負責人、主辦及經辦會計人員或依法受託代他人處理會計事
務之人員有下列情事之一者，處5 年以下有期徒刑、拘役或科或
併科新臺幣60萬元以下罰金：
一、以明知為不實之事項，而填製會計憑證或記入帳冊。
稅捐稽徵法第43條第1項
教唆或幫助犯第41條或第42條之罪者，處3年以下有期徒刑、拘
役或科新臺幣6萬元以下罰金。